---
title: "Práctica Programada 2"
author: "Sandra López Torres"
date: "2023-11-27"
editor_options: 
  markdown: 
    wrap: 72
  chunk_output_type: console
---

```{r setup, include=FALSE}
knitr::opts_chunk$set(echo = TRUE)
library(shiny)
library(shinydashboard)
library(dplyr)
library(readxl)
library(ggplot2)
library(gapminder)
library(readr)
library(plotly)
```


1.Cargar tus datos

```{r}
getwd()
```

```{r}
setwd("C:/Users/Admin/OneDrive/Documentos/Nueva carpeta/Programación/Nivel III/PracticaProgramada1_IIINivel")
```

```{r}
 datos <- readr::read_csv("datos/datos_libertad.csv", skip = 1)
```

2. Deberá construir un dashboard de shiny que permita a las personas usuarias visualizar información sobre
países acerca de libertad humana, libertad personal, libertad económica.
La aplicación deberá permitir a las persona usuarias:
• Elegir el país para el cual desean visualizar datos de libertad.
• Elegir el rango de tiempo para el cual desean visualizar los datos de libertad.
• Elegir si la persona desea visualizar datos de ranking o de puntaje.
• Permitir a las personas usuarias descargar los datos correspondientes al país y rango de años elegidos.
El estilo y diseño de la aplicación puede ajustarlos de acuerdo a su creatividad. A continuación se muestra
una idea básica de cómo podría construirse esta aplicación en shiny.

```{r}
# Definir el UI
ui <- dashboardPage(
  dashboardHeader(title = "Dashboard de Libertad"),
  dashboardSidebar(
    # Agregar elementos de entrada
    selectInput("país", "Selecciona un país:", choices = unique(datos_lib$país)),
    dateRangeInput("date_range", "Selecciona un rango de fechas:", start = min(datos_lib$anio), end = max(datos_lib$anio)),
    radioButtons("data_type", "Selecciona tipo de datos:", choices = c("Ranking", "Puntaje")),
    downloadButton("download_data", "Descargar datos")
  ),
  dashboardBody(
    # Agregar elementos de salida
    plotlyOutput("freedom_plot")
  )
)

# Definir el servidor
server <- function(input, output) {
  # Crear una función reactiva para filtrar datos según las selecciones del usuario
  filtered_data <- reactive({
    datos_lib |> 
      filter(país == input$país, anio >= input$date_range[1], anio <= input$date_range[2])
  })

  # Crear el gráfico reactivo
  output$freedom_plot <- renderPlotly({
    # Puedes personalizar el tipo de gráfico según tus necesidades
    plot_ly(data = filtered_data(), x = ~anio, y = ~get(paste0("libertad_", input$data_type, "_puntaje")), type = "scatter", mode = "lines", name = input$data_type)
  })

  # Configurar la descarga de datos
  output$download_data <- downloadHandler(
    filename = function() {
      paste("freedom_data_", input$país, "_", format(Sys.Date(), "%Y%m%d"), ".csv", sep = "")
    },
    content = function(file) {
      write.csv(filtered_data(), file, row.names = FALSE)
    }
  )
}

# Ejecutar la aplicación
shinyApp(ui, server)
```



